臺灣臺北地方法院刑事判決　　　　　　　　　　　　　九十三年度易字第一二九號
　　公　訴　人　臺灣臺北地方法院檢察署檢察官
　　被　　　告　戊○○
　　選任辯護人　張至剛律師
右列被告因傷害案件，經檢察官聲請簡易判決處刑（九十二年度偵字第二一四一二號
），後因本院認不宜以簡易程序為之，改依通常程序判決如左：
    主      文
戊○○以強暴妨害人行使權利，處有期徒刑貳月，如易科罰金，以佰元折算壹日。
又傷害人之身體，處有期徒刑貳月，如易科罰金，以佰元折算壹日。應執行有期徒
刑月，如易科罰金，以佰元折算壹日。
    事      實
一、戊○○於民國九十二年六月七日下午四時許，在臺北市○○路○段九十九巷三十
　　六號「信義新城丁社區」地下一樓內，參加該社區第六屆區分所有權人大會。因
    不滿會議中主席胡自青所宣布進行開票之程序，乃與同在會議桌前共同主持會議
    之管委會管理室主任丙○○發生爭執。戊○○見胡自青及丙○○仍要進行開票程
    序，竟基於妨害主席胡自青、丙○○等人開票權利之犯意，衝上主席臺前，對以
    雙手護著票箱之丙○○，以強取票箱此強暴方式，妨害胡自青及丙○○行使開票
    之權利。後見丙○○仍抱著票箱不放，另出於傷害丙○○之犯意，以右拳揮打丙○○之頭部，並以右腳猛踢丙○○之腹部，致丙○○受有左耳瘀腫六Ⅹ三公分、
    頭部瘀腫七Ｘ六公分、左臉紅腫四Ⅹ五公分及腹部挫傷紅腫十六Ⅹ八公分等傷害
    。
二、案經丙○○訴請臺灣臺北地方法院檢察署檢察官偵查聲請簡易判決處刑，本院改
    適用通常程序。
　　理      由
一、訊據被告戊○○，矢口否認有何傷害及強制之行為，辯稱當時只有拉扯告訴人丙○○而已，並無傷害之犯意，且未對告訴人有何強制之行為，當時完全是因為會
    議主席甲○○所進行之程序違法，才會去阻止云云。經查，被告於前揭時地，先
    以衝上主席臺前，以強取票箱此強暴方式，妨害主席胡自青及告訴人行使開票之
    權利。後見告訴人仍抱著票箱不放，即另行以右拳揮打告訴人之頭部，並以右腳
    猛踢告訴人之腹部等情，業據證人即告訴人丙○○及證人甲○○於本院審理中證
    述明確（見本院九十三年四月二十二日審判筆錄第四頁至第十五頁）；徵諸證人
    即當時在場之「信義新城丁社區」住戶丁○○，亦於本院審理中證稱當時因為會
    議主席甲○○堅持要開票，被告便衝上前去，後來即聽到有人說打架等語（見本
    院前揭審判筆錄第十九頁），足認被告當時確實有以強暴方法阻擾會議主席甲○○及同時主持會議之丙○○行使開票之權利，並有傷害丙○○之行為，此情已足
    認定。又告訴人因被告之傷害行為，而受有左耳瘀腫六Ⅹ三公分、頭部瘀腫七Ｘ
    六公分、左臉紅腫四Ⅹ五公分及腹部挫傷紅腫十六Ⅹ八公分等傷害一情，復有臺
    北市立仁愛醫院驗傷診斷書一份在卷可參（見臺灣臺北地方法院檢察署九十二年
    度他字第五八八八號卷第四頁），此情亦堪認定。被告雖辯稱告訴人之傷勢可能
    非其所造成云云，惟如前所述，被告既係以右拳揮打告訴人之頭部，並以右腳猛
    踢告訴人之腹部，則告訴人於當日就醫（前述驗傷診斷書係於事發之九十二年六
    月七日所開立）時所受左耳瘀腫、頭部瘀腫、左臉紅腫及腹部挫傷紅腫等傷害，
    即與被告以右拳揮打告訴人之頭部，以右腳猛踢告訴人之腹部之行為所可能造成
    之傷勢吻合，足認告訴人之傷勢確係被告所造成，被告所辯告訴人之傷勢可能非
    其所造成云云，並不足採。被告雖另認係因為會議主席甲○○不當主持會議而導
    致糾紛產生云云；惟甲○○既係會議主席，縱其決定開票之行為可能有瑕疵，但
    並不表示被告得以不法之方法妨害開票及傷害告訴人，是其此點所辯，亦不足採
    。從而本件事證明確，被告犯行堪以認定。
二、核被告所為，係犯刑法第二百七十七條第一項傷害罪及第三百零四條第一項之強
    制罪，被告接續以右拳揮打告訴人頭部及以右腳猛踢告訴人之腹部，係接續犯，
    屬實質上一罪，僅論以一傷害罪。被告以一行為同時妨害甲○○及丙○○行使權
    利，係想像競合犯，應從一重處斷。被告所犯上開二罪間，犯意個別，行為互殊
    ，應予分論併罰，檢察官認係牽連犯之裁判上一罪關係，尚有未洽。爰審酌被告
    之行為對告訴人所造成之損害、始終未與告訴人達成和解，及其品行、犯罪之動
    機、目的、手段、犯罪時所受之刺激等一切情狀，分別量處如主文所示之刑，以
    示懲儆，並定其應執行之刑及易科罰金之折算標準。
據上論斷，應依刑事訴訟法第四百五十二條、第二百九十九條第一項前段，刑法第三
百零四條第一項、第二百七十七條第一項、第五十五條、第五十一條第五款、第四十
一條第一項前段，罰金罰鍰提高標準條例第一條前段、第二條，判決如主文。
本案經檢察官乙○○到庭執行職務
中　　　華　　　民　　　國　　九十三　　年　　　五　　　月　　二十五　　日
                              臺灣臺北地方法院刑事第十四庭
                                  審判長法  官  宋松璟
                                        法  官  王綽光
                                        法  官  吳冠霆
右正本證明與原本無異。
如不服本判決，應於判決送達後十日內向本院提出上訴狀（應抄附繕本）。告訴人或
被害人如對於本判決不服者，應具備理由請求檢察官上訴，其上訴期間之計算係以檢
察官收受判決正本之日期為準。
                                        書記官  楊文祥
中　　　華　　　民　　　國　　九十三　　年　　　五　　　月　　二十六　　日
附錄法條：刑法第三百零四條第一項、第二百七十七條第一項
中華民國刑法第二百七十七條
(普通傷害罪)
傷害人之身體或健康者，處三年以下有期徒刑、拘役或一千元以下罰金。
犯前項之罪因而致人於死者，處無期徒刑或七年以上有期徒刑；致重傷者
，處三年以上十年以下有期徒刑。
中華民國刑法第三百零四條
(強制罪)
以強暴、脅迫使人行無義務之事或妨害人行使權利者，處三年以下有期徒
刑、拘役或三百元以下罰金。
前項之未遂犯罰之。
